# 委托对方单位开发的技术

提问人：ocean19911016 时间：2019-03-05 09:42:02
请教陈版主：
我单位委托其他单位进行技术开发，技术成熟后，我单位委派人员学习技术，此笔费用较大，是否可以计入无形资产-非专利技术？

回答人：chenyiwei
可参考：《瑞华研究 2010 ～ 2016 汇编》之 “问题 1-2-4（外包的开发活动的相关支出的资本化问题）”、“问题1-2-5（关于委托开发的技术能否资本化的问题）”。